臺灣臺北地方法院刑事判決        
111年度審易字第815號
公  訴  人  臺灣臺北地方檢察署檢察官
被      告  呂曜呈




上列被告因恐嚇取財等案件，經檢察官提起公訴（110年度偵字
第16050、17937號）及移送併辦（111年度偵續字第263號），被
告於本院準備程序中就被訴事實為有罪之陳述，經本院告以簡式
審判程序之旨，並聽取當事人之意見後，經本院合議庭裁定，由
受命法官獨任行簡式審判程序，並判決如下：
    主      文
呂曜呈犯如附表所示之罪，各處如附表所示之刑。
未扣案如附表編號一所示之犯罪所得均沒收，於全部或一部不能
沒收或不宜執行沒收時，追徵其價額。
    事實及理由
一、按簡式審判程序之證據調查，不受第159條第1項之限制，刑
    事訴訟法第273條之2定有明文，是於行簡式審判程序之案件
    ，被告以外之人於審判外之陳述，除有其他不得做為證據之
    法定事由外，應認具有證據能力，合先敘明。
二、本件犯罪事實及證據，除證據部分補充被告呂曜呈於本院準
    備程序及審理中之自白外，均引用如附件所示檢察官起訴書
    及併辦意旨書之記載。
三、核被告就附表編號一所為，係犯刑法第339條第1項之詐欺取
    財罪；就附表編號二所為，係犯刑法第346條第3項、第1項
    之恐嚇取財未遂罪。附表編號一部分，被告先後向同一被害
    人詐取財物，主觀上係基於單一犯意，客觀上時間密接，且
    侵害同一被害人之財產法益，各行為間之獨立性極為薄弱，
    依一般社會健全觀念，在時間差距上，難以強行分開，應視
    為數個舉動之接續施行，屬接續犯，應論以一罪。被告所犯
    上開2罪，犯意各別，行為互異，請分論併罰。
四、累犯部分
㈠、本件公訴檢察官已依最高法院大法庭110年度台上大字第5660
    號裁定意旨，主張構成累犯之事實及提出臺灣高等法院被告
    前案紀錄表為證明方法，並經被告表示意見，本院自應依法
    審酌是否依累犯加重，合先敘明。
㈡、又刑法第47條累犯原規定「應」加重最低本刑，依司法院大
    法官解釋釋字第775號解釋，於修法前暫時由法院裁量「得
    」加重最低本刑，法院應視前案（故意或過失）徒刑之執行
    完畢情形（有無入監執行完畢、是否易科罰金或易服社會勞
    動而視為執行完畢）、5 年以內（5 年之初期、中期、末期
    ）、再犯後罪（是否同一罪質、重罪或輕罪）等，綜合判斷
    累犯個案有無因加重本刑致生行為人所受的刑罰超過其所應
    負擔罪責的情形（林俊益大法官提出蔡炯燉大法官加入釋字
    第775 號解釋協同意見書意旨參照）。即法院應於個案中審
    酌該當累犯加重要件者，加重最低本刑是否使其人身自由因
    此遭受過苛之侵害，以裁量是否依累犯規定加重最低本刑。
㈢、查被告前因：⑴竊盜、詐欺案件，經臺灣臺中地方法院以104
    年度審簡字第991號判決分別判處有期徒刑3月、3月，應執
    行有期徒刑5月確定；⑵竊盜、詐欺案件，經臺灣臺中地方法
    院以105年度審簡字第1696號判決分別判處有期徒刑4月、4
    月，應執行有期徒刑7月確定；⑶偽造文書、竊盜案件，經臺
    灣臺中地方法院以106年度易字第1762號判決分別判處有期
    徒刑3月、5月、7月確定；⑷竊盜、詐欺案件，經臺灣雲林地
    方法院以106年度簡字第78號判決分別判處有期徒刑5月、3
    月，應執行有期徒刑7月確定；⑸竊盜、詐欺案件，經臺灣南
    投地方法院以106年度審易字第298號判決分別判處有期徒刑
    3月、3月，應執行有期徒刑5月確定；⑹詐欺案件，經臺灣新
    竹地方法院以107年度竹北簡字第294號判決判處有期徒刑5
    月確定。前開⑶⑸案，嗣經臺灣臺中地方法院以107年度聲字
    第822號裁定應執行有期徒刑1年6月確定；前開⑴⑵⑷⑹案，嗣
    經臺灣新竹地方法院以108年度聲字第77號裁定應執行有期
    徒刑1年8月確定。上開各案經接續執行，於民國108年5月10
    日縮短刑期假釋出監，所餘期間付保護管束，於109年1月2
    日保護管束期滿未經撤銷假釋，視為執行完畢等情，有臺灣
    高等法院被告前案紀錄表在卷可稽。其於執行完畢後，5年
    以內故意再犯本件有期徒刑以上之罪，已該當刑法第47條第
    1項累犯加重其刑之要件。而審酌被告前開⑴⑵⑷⑸⑹案亦犯詐欺
    罪，與本案詐欺部分罪質同一，執行完畢距本案犯行相隔不
    久，約為5年之初期，且依累犯規定加重最低本刑，尚無使
    其人身自由因此遭受過苛侵害而超過其所應負擔罪責之情形
    ，爰就詐欺部分依刑法第47條第1項規定，加重其刑。又審
    酌被告前案與本案恐嚇取財部分罪質並非同一，尚無前揭見
    解所指之特別惡性及刑罰反應力薄弱之情，如依累犯規定加
    重最低本刑，將使其人身自由因此遭受過苛侵害而超過其所
    應負擔罪責之情形，爰依前揭見解，就恐嚇取財部分不依刑
    法第47條第1項規定加重其刑。
五、就附表編號二部分，被告已著手於恐嚇取財行為之實行，惟
    未生恐嚇取財之結果，為未遂犯，應依刑法第25條第2項規
    定，按既遂犯之刑減輕之。
六、爰以行為人之責任為基礎，審酌被告本案之詐欺、恐嚇取財
    行為情節及侵害被害人法益程度等情，兼衡被告於本院準備
    程序及審理中坦承犯行之犯後態度，而被告自陳因目前在監
    無能力賠償，故尚未與被害人和解賠償，參酌被告國中畢業
    之智識程度，自述入監前於家中外燴公司工作，月收入約新
    臺幣（下同）5至8萬元，需扶養一名未成年子女之生活狀況
    及素行等一切情狀，分別量處如主文所示之刑，及就得易科
    罰金部分諭知易科罰金之折算標準，以示懲儆。
七、按犯罪所得，屬於犯罪行為人者，沒收之，於全部或一部不
    能沒收或不宜執行沒收時，追徵其價額，刑法第38條之1第1
    項前段及第3項定有明文。本案被告附表編號一犯行之犯罪
    所得，雖未扣案，仍應依前揭規定諭知沒收，並於全部或一
    部不能沒收或不宜執行沒收時，追徵其價額。又被告之犯罪
    所得依本判決沒收或追徵價額後，被害人尚得依法於判決確
    定後1年內向檢察官聲請發還本案之犯罪所得，附此敘明。
據上論斷，應依刑事訴訟法第273條之1第1項、第299條第1項前
段、第310條之2、第454條第2項，刑法第339條第1項、第346條
第1項、第3項、第47條第1項、第25條第2項、第41條第1項前段
、第38條之1第1項前段、第3項，刑法施行法第1條之1第1項，判
決如主文。
本案經檢察官林岫璁提起公訴，檢察官楊大智移送併辦，檢察官
黃耀賢到庭執行職務。
中　　華　　民　　國　　111 　年　　8 　　月　　5 　　日
                    刑事第二十庭法  官    謝欣宓
上正本證明與原本無異。 
如不服本判決應於收受送達後20日內向本院提出上訴書狀，並應
敘述具體理由；其未敘述上訴理由者，應於上訴期間屆滿後20日
內向本院補提理由書（均須按他造當事人之人數附繕本）「切勿
逕送上級法院」。告訴人或被害人如對於本判決不服者，應具備
理由請求檢察官上訴，其上訴期間之計算係以檢察官收受判決正
本之日期為準。因疫情而遲誤不變期間，得向法院聲請回復原狀
。
                                書記官    朱俶伶　
中　　華　　民　　國　　111 　年　　8 　　月　　5 　　日
附錄本案論罪科刑法條
中華民國刑法第339條
（普通詐欺罪）
意圖為自己或第三人不法之所有，以詐術使人將本人或第三人之
物交付者，處5年以下有期徒刑、拘役或科或併科50萬元以下罰
金。
以前項方法得財產上不法之利益或使第三人得之者，亦同。
前二項之未遂犯罰之。
中華民國刑法第346條
意圖為自己或第三人不法之所有，以恐嚇使人將本人或第三人之
物交付者，處6月以上5年以下有期徒刑，得併科3萬元以下罰金
。
以前項方法得財產上不法之利益或使第三人得之者，亦同。
前二項之未遂犯罰之。
附表
編號 犯罪事實 犯罪所得 罪名及宣告刑 一 起訴書犯罪事實欄一、㈠及併辦意旨書 現金50萬元及遊戲點數（價值201萬2,713元） 呂曜呈犯詐欺取財罪，累犯，處有期徒刑壹年。 二 起訴書犯罪事實欄一、㈡ 無 呂曜呈犯恐嚇取財未遂罪，處有期徒刑肆月，如易科罰金，以新臺幣壹仟元折算壹日。 
附件：
臺灣臺北地方檢察署檢察官起訴書
                                    110年度偵字第16050號
　　　　　　　　　　　　　　　　　　110年度偵字第17937號
　　被　　　告　呂曜呈　男　35歲（民國00年0月00日生）
　　　　　　　　　　　　住臺中市神岡區戶政事務所
　　　　　　　　　　　　(現正在法務部矯正署臺中分監執行                          中）
　　　　　　　　　　　　國民身分證統一編號：Z000000000號
上列被告因恐嚇取財等案件，業經偵查終結，認應提起公訴，茲
將犯罪事實及證據並所犯法條分敘如下：
　　　　犯罪事實
一、呂曜呈(所涉部分詐欺取財、妨害性自主犯嫌另為不起訴處
    分)前於民國106年間犯竊盜等罪，經臺灣臺中地方法院以10
    7年度聲字第822號、臺灣新竹地方法院以108年度聲字第77
    號裁定分別定其應執行有期徒刑1年6月、1年8月確定，兩案
    入監接續執行至108年5月10日假釋出獄，並於109年1月2日
    假釋期滿未經撤銷假釋，以已執行完畢論，詎其仍不知悔改
    ，因欠缺正當謀生能力，為下列行為：
 (一)於109年11月17日前數日內之某不詳時間，透過交友軟體探
     探結識林璟喬，並基於意圖為自己不法所有之詐欺取財犯
     意，向林璟喬訛稱父親是某飯店股東，其為二房之子，職
     業就是管理父親的飯店、醫美事業，隱匿其實則自109年9
     月18日起即因涉犯詐欺取財案件經臺灣臺中地方檢察署通
     緝，身上僅有款項約新臺幣(下同)10萬元之情，佯為具有
     相當資力之人，欲以結婚為前提與林璟喬交往。嗣呂曜呈
     與林璟喬交往後，於109年11月17日，在林璟喬位在臺北市
     中山區雙城街住處內(地址詳卷)，利用前開情境，對林璟
     喬宣稱因為遊玩手游「叫我官老爺」無法購買點數，要求
     林璟喬使用渠信用卡，協助其在網路上購買My Card點數，
     之後再加以償還，使林璟喬因誤信呂曜呈為具相當資力之
     人而陷入錯誤，為呂曜呈墊款購買My Card點數。後呂曜呈
     食髓知味，持續利用上開情境及詐術，並另自109年11月21
     日起，隱匿另與林宥忻交往並同住在新北市泰山區之情，
     捏造外婆死亡前往東部奔喪，地處偏遠生活無聊且購物困
     難，返回臺北就回將信用卡款項清繳，預計與林璟喬於110
     年1月1日登記結婚云云。於109年12月3日再佯稱要清償業
     已累積達190萬3940元之款項，再要求林璟喬湊足200萬元
     整數方便給付，隨後又謊稱因病在臺北榮總醫院治療，因
     個人資料保密或肺炎被隔離無法見面等情形，離開後會請
     會計人員匯款云云，使林璟喬持續陷入錯誤，為其墊款購
     買My Card點數，致林璟喬自109年11月17日起至同年12月4
     日止，陸續為呂曜呈以信用卡墊付款項，購買如附表所示M
     y Card點數共201萬2713元，透過通訊軟體LINE傳送將點數
     資訊傳送予呂曜呈，並經其儲值花用殆盡。嗣於109年12月
     6日呂曜呈見難以持續欺瞞林璟喬，遂自稱為其父親，稱呂
     曜呈並非其本名，林璟喬自己愚笨，請渠自行處置等語，
     拒絕與林璟喬再聯繫，林璟喬始悉遭詐。
 (二)於109年12月10日另又透過探探結識代號AD000-000000之成
     年女子(下稱甲 ，真實姓名年籍均詳卷)，於同年12月14日
     與甲 相約前往臺北市○○區○○○路000號晴美公寓酒店，並在
     該址與甲 發生性行為2次(所涉妨害性自主犯嫌另為不起訴
     處分)。嗣呂曜呈離去上址後，竟於同年12月15日早上7時4
     6分許起至9時30分許間，基於恐嚇取財之犯意，對甲 宣稱
     已錄下含有甲 裸露、性行為過程電磁紀錄，要求甲 於當
     日早上9時30分前，給付新臺幣(下同)5萬元至林宥忻名下
     中國信託商業銀行帳號000000000000號帳戶中，否則即將
     上開私密電磁紀錄以5萬元代價販賣予爆料公社，致甲 心
     生畏懼，恐自身名譽、隱私權受損，於當日訴警究辦，未
     將款項交付致呂曜呈未能得逞。
二、案經林璟喬、甲 訴由臺北市政府警察局中山分局報告偵辦
    。
　　　　證據並所犯法條
一、證據清單及待證事實：
編號 證據名稱 待證事實 1 被告呂曜呈於警詢之供述、偵查中之自白。 被告自白全部犯罪事實。 2 告訴人林璟喬於警詢之指訴、偵查中之證述。 犯罪事實欄(一)之事實。  3 告訴人林璟喬與被告LINE對話紀錄輸出檔案1份。  4 告訴人林璟喬東森購物網站購買紀錄截圖、PChome購物網站購買紀錄截圖、momo購物網站購買紀錄截圖各1份。  5 My Card點數儲值紀錄1份  6 告訴人甲 於警詢之指訴、偵查中之證述。 犯罪事實欄(二)之事實。 7 證人林宥忻警詢之證述。 1、被告自109年12月22日開始與證人交往，並同住在證人新北市泰山區住處，並無外婆死亡前往東部奔喪之事實。 2、被告於與證人交往期間，亦經常要求證人協助以中國信託帳號000000000000號帳戶，向他人購買「叫我官老爺」遊戲元寶。另交往期間被告曾以奶奶過世、阿公跌倒、陪爸爸出差等理由消失不回應之事實。 8 告訴人甲 與被告探探、LINE對話紀錄截圖各1份。 1、犯罪事實欄(二)之事實。 2、被告向告訴人甲 自稱為家中經營3間度假飯店，投資金融租賃公司、醫美事業之人之事實。 9 被告通緝簡表1份。 被告自109年9月18日起至110年4月7日為臺灣臺中地方檢察署通緝之被告之事實。 
二、核被告所為，係犯刑法第339條第1項之詐欺取財、同法第34
    6條第1項、第3項之恐嚇取財未遂罪嫌。被告於109年11月17
    日起至同年12月4日間，利用延續之詐術使告訴人林璟喬陷
    入錯誤，並交付財物，犯意與侵害法益同一，法律上難以強
    行區分為數行為，請論以接續犯之1罪。被告對告訴人林璟
    喬、甲 所為，行為各別，犯意互殊，請予分論併罰。被告
    曾受如犯罪事實欄所載有期徒刑執行完畢，5年內故意再犯
    本案有期徒刑以上之罪，請依刑法第47條第1項規定及大法
    官釋字第775號解釋意旨，均加重其刑。被告對告訴人林璟
    喬所為詐欺犯行，共取得201萬2713元，均為其犯罪所得，
    請依刑法第38條之1第1項、第3項規定宣告沒收之，如全部
    或一部不能或不宜執行沒收，追徵其價額。末請審酌被告自
    109年間起屢次透過網路社群結識女子，利用與本案類似手
    法至少對7名女子遂行各式財產犯罪，如盜領存款、詐術取
    得錢財、以散布性行為影片恐嚇交付財物，以滿足其不當私
    慾，縱於109年6月17日因詐欺犯嫌經裁定羈押，釋放後亦無
    稍減，有其全國刑案查註紀錄表、臺灣新北地方檢察署檢察
    官110年度偵緝字第1367號、臺灣臺中地方檢察署檢察官109
    年度偵字第14402號、臺灣花蓮地方檢察署檢察官109年度偵
    字第3062號、臺灣高雄地方檢察署檢察官109年度偵字第210
    55號、臺灣南投地方檢察署檢察官110年度偵緝字第59號起
    訴書在卷可考，足認其行為惡性非低，請據此量以適當之刑
    。
三、依刑事訴訟法第251條第1項提起公訴。
　　此　致
臺灣臺北地方法院
中　　華　　民　　國　 111　　年　　3 　　月　　31　　日
　　　　　　　　　　　　　　　檢　察　官　林岫璁
本件正本證明與原本無異
中　　華　　民　　國　 111　　年　　4 　　月　　26　　日
　　　　　　　　　            書　記　官  鍾承儒
附錄本案所犯法條全文
中華民國刑法第339條
（普通詐欺罪）
意圖為自己或第三人不法之所有，以詐術使人將本人或第三人之
物交付者，處 5 年以下有期徒刑、拘役或科或併科 50 萬元以
下罰金。
以前項方法得財產上不法之利益或使第三人得之者，亦同。
前二項之未遂犯罰之。
中華民國刑法第346條
意圖為自己或第三人不法之所有，以恐嚇使人將本人或第三人之
物交付者，處 6 月以上 5 年以下有期徒刑，得併科 3 萬元以
下罰金。
以前項方法得財產上不法之利益或使第三人得之者，亦同。
前二項之未遂犯罰之。
附表
編號 日期 銷售平台 MY CARD點數序號 金額 1 109年11月17日 momo MRVMAZ000511  MRUMCE000145  MRUMCE000146 MRTMCC001805 MRTMCC001806 MEZMAX000032 MEZMAX000033 MEZMAX000034 MEFMCV000567 MEFMCV000568 MEFMCV000569 1萬9923元 2 109年11月18日 momo MRVMAZ000573 VMSCAC000002  VMSCAC000003 VMSCAC000004  VMSCAC000005 VMSCAD000001 MRUMCE000211 2萬2990元 3 109年11月19日 momo MRVMAZ000000 VMSCAD000002 VMSCAD000000 VMSCAD000004 VMSCAD000000 VMSCAD000006 MRUMCE000000 MRTMCC001871 MEGMCV000000 MEGMCV001198 MEGMCV000000 MRTMCC001870 2萬9640元 4 109年11月20日  momo MEGMCV000000 MEGMCV001308 MEGMCV000000 MRVMAZ000638 MEZMAX000000 MEZMAX000101 MEZMAX000000 MRTMCC001915 MRUMCE000000 MRSMAU000093 MRSMAU000000 VMSCAD000007 VMSCAD000000 VMSCAD000009 VMSCAD000000 VMSCAE000001 VULCAD000000 VULCAD000010 VULCAE000000 VULCAE000002 VULCAE000000 VUKCAD000002 VUKCAD000000 VUKCAD000004 VUKCAD000000 VUKCAD000006 MRVMAZ000000 MRTMCC001914 MRSMAU000092 5萬4662元 5  PCHome MAEKAX00268 MAEKAX00269 MAEKAX00270 MAEKAX00271 MAEKAX00272 MAEKAX00273 MAEKAX00274 MAEKAX00275 MAEKAX00276 MAEKAX00277 MAEKAX00278 MAEKAX00279 MAEKAX00280 MAEKAX00281 MAEKAX00282 MAEKAX00283 MAEKAX00284, MAEKAX00285 MAEKAX00286, MAEKAX00287 19萬 6  東森得易購 MRWMAY000257 MRWMAY000258 MRWMAY000259 MRWMAY000260 MRWMAY000261 4萬7000元 7   MRWMAY000355 9400元 8   MRWMAY000356 9400元 9   MRWMAY000357 9400元 10   MRWMAY000358 9400元 11   MRWMAY000359 9400元 12 109年11月22日 PCHome  9萬5000元 13  momo MRVMAZ000829 4750元 14  momo M2BLBA3X4Y7E 1萬3748元 15  東森得易購 MRWMAY000374 MRWMAY000375 2萬元 16  東森得易購 MRVMAZ000805 4700元 17  東森得易購 MRVMAZ000806 4700元 18  東森得易購 MRVMAZ000807 4700元 19  東森得易購 MRVMAZ000808 4700元 20  東森得易購 MRVMAZ000809 4700元 21  樂天市場 MFXMEP000000 MFXMEP006763   MFXMEP006894  MFXMEP006895 MFXMEP006896  MFXMEP006897 MFXMEP006898  MFXMEP006899 11萬元 22 109年11月23日 東森得易購 MRVMAZ000835 9400元 23  東森得易購 MRVMAZ000836 9400元 24  東森得易購 MRVMAZ000837 9400元 25  東森得易購 MRWMAY000832 9400元 26  東森得易購 MRWMAY000833 9400元 27  東森得易購 MRWMAY000377 4700元 28  東森得易購 MRWMAY000378 4700元 29  東森得易購 MRWMAY000379 4700元 30  東森得易購 MRWMAY000380 4700元 31  東森得易購 MRWMAY000381 4700元 32  momo MRVMAZ000639 MRTMCC000914 5000元 33  PCHome MCYKCL000000 MCYKCL000372 MCYKCL000000 MCYKCL000374 MCYKCL000000 MCYKCL000376 MCYKCL000000 MCYKCL000378 MCYKCL000000 MCYKCL000380 MCYKCL000000 MCYKCL000382 MCYKCL000000 MCYKCL000384 MCYKCL000000 MCYKCL000386 MCYKCL000000 MCYKCL000312 MCYKCL000000 MCYKCL000314 3萬8000元 34  momo MRVMAZ000829 4750元 35  PCHome MAEKAX000000 MAEKAX00084 MAEKAX000000 MAEKAX000845 MAEKAX000000 MAEKAX000847 MAEKAX000000 MAEKAX000849 MAEKAX000000 MAEKAX000851 MAEKAX000000 MAEKAX000853 MAEKAX000000 MAEKAX000855 MAEKAX000000 MAEKAX000857 MAEKAX000000 MAEKAX000859 MAEKAX000000 MAEKAX000861 19萬元 36 109年11月26日 PCHome MAEKAX000000 MAEKAX000925 MAEKAX000000 MAEKAX000927 MAEKAX000000 MAEKAX000929 MAEKAX000000 MAEKAX000931 MAEKAX000932 9萬5000元 37 109年11月27日 PCHome MAEKAX000000 MAEKAX000948 MAEKAX000000 MAEKAX000950 MAEKAX000000 MAEKAX000952 MAEKAX000000 MAEKAX000954 MAEKAX000000 MAEKAX000956 MAEKAX000000 MAEKAX000958 MAEKAX000000 MAEKAX000960 MAEKAX000000 MAEKAX000962 MAEKAX000000 MAEKAX000964 MAEKAX000000 MAEKAX000966 19萬元 38 109年11月29日 PCHome MAEKAY000000 MAEKAY000004 MAEKAY000000 MAEKAY000006 MAEKAY000000 MAEKAY000008 MAEKAY000000 MAEKAY000010 MAEKAY000000 MAEKAY000012 MAEKAY000000 MAEKAY000014 MAEKAY000000 MAEKAY000016 MAEKAY000000 MAEKAY000018 MAEKAY000000 MAEKAY000020 MAEKAY000000 MAEKAY000022 19萬元 39 109年11月30日 PCHome MAEKAY000000 MAEKAY000048 MAEKAY000000 MAEKAY000050 MAEKAY000000 MAEKAY000052 MAEKAY000000 MAEKAY000054 MAEKAY000000 MAEKAY000056 MAEKAY000000 MAEKAY000058 MAEKAY000000 MAEKAY000060 MAEKAY000000 MAEKAY000062 MAEKAY000000 MAEKAY000064 MAEKAY000000 MAEKAY000066 19萬元 40 109年12月2日 PCHome MAEKAY000000 MAEKAY000068 MAEKAY000000 MAEKAY000070 MAEKAY000000 MAEKAY000072 MAEKAY000000 MAEKAY000074 MAEKAY000000 MAEKAY000096 MAEKAY000000 MAEKAY000098 MAEKAY000000 MAEKAY000100 MAEKAY000000 MAEKAY000102 MAEKAY000000 MAEKAY000104 MAEKAY000000 MAEKAY000106 19萬元 41 109年12月4日 PCHome MAEKAY000000 MAEKAY000121 MAEKAY000000 MAEKAY000123 MAEKAY000124 4萬7500元 42 109年12月4日 PCHome MAEKAY000000 MAEKAY000126 MAEKAY000000 MAEKAY000128 MAEKAY000000 MAEKAY000130 MAEKAY000000 MAEKAY000132 MAEKAY000000 MAEKAY000134 9萬9750元 43 109年12月4日  MCUKCG000173 5000元 44 109年12月4日 PCHOME MAEKAY000000 MAEKAY000140 MAEKAY000000 MAEKAY000142 MAEKAY000143 1萬9000元 
臺灣臺北地方檢察署檢察官併辦意旨書
                                    111年度偵續字第263號
    被　　告　呂曜呈　男　民國00年0月00日生
                      籍設臺中市神岡區戶政事務所
                      國民身分證統一編號：Z000000000號
                      （現另案於法務部矯正署臺中監獄臺中
                      分監執行中）
上列被告因詐欺案件，業經偵查終結，認應移由臺灣臺北地方法
院併111年度審易字第815號案審理，茲將犯罪事實、證據並所犯
法條及應併案審理之理由分述如下：
        犯罪事實
呂曜呈意圖為自己不法之所有，於民國109年11月16日前某不詳
時間，向林璟喬謊稱有黃金存摺投資，需要新臺幣（下同）50萬
元贖回，贖回後即可協助林璟喬清償房貸云云，使林璟喬信以為
真而於109年11月16日上午至匯豐（台灣）商業銀行松江分行臨
櫃提領50萬元，並隨即於同日10時許，在臺北市○○區○○路000號
摩斯漢堡康華門市如數交付呂曜呈。案經林璟喬訴由臺北市政府
警察局中山分局報告偵辦。
        證據並所犯法條與及應併案審理之理由
一、被告呂曜呈上揭詐欺取財之犯罪事實，有以下之證據足以證
    明，其犯行足堪認定。
  （一）證人即告訴人林璟喬於警詢中之陳述及偵查中之證言；
  （二）告訴人提出之匯豐（台灣）商業銀行第888-01XXXX-790
        號帳戶交易明細；
  （三）被告不利於己之陳述。
二、所犯法條：核被告呂曜呈所為，係犯刑法第339條第1項之詐
    欺取財罪嫌。
三、應併案審理之理由：被告呂曜呈於民國110年9、10月間，隱
    匿其多次犯罪經判刑確定且因涉嫌詐欺取財犯行而經臺灣臺
    中地方檢察署發布通緝之事實，更虛構其父為某飯店股東，
    其為二房之子，職業就是管理父親的飯店、醫美事業等誇大
    情節與告訴人林璟喬交往，嗣即以各式謊言詐騙告訴人於11
    0年11月17日至同年12月4日陸續交付財物，涉犯刑法第339
    條第1項之詐欺取財罪嫌，經本署檢察官於111年3月31日以1
    10年度偵字第17937號提起公訴，現由臺灣臺北地方法院以1
    11年度審易字第815號審理中，凡此有本署110年度偵字第16
    050、17937號檢察官起訴書與刑案資料查註表在卷可憑。被
    告首揭詐欺取財犯行，係基於詐騙同一被害人財物之犯意，
    而於密接之時間、地點實施，並侵害相同被害人之財產法益
    ，依一般社會健全觀念，各行為間之獨立性極為薄弱，是在
    刑法評價上，宜視為數個舉動之接續施行，與臺灣臺北地方
    法院111年度審易字第815號案犯罪事實相同，為事實上同一
    案件，應予併案審理。
    此    致
臺灣臺北地方法院
中    華    民    國    111    年     6    月    15   日

               檢　察　官   楊   大   智